臺灣高等法院臺中分院刑事判決
110年度交上易字第366號

上  訴  人  
即  被  告  徐漢昌



上列上訴人因公共危險案件，不服臺灣彰化地方法院109年度交
易字第766號中華民國110年1月20日第一審判決（起訴案號：臺
灣彰化地方檢察署109年度偵字第12183號），提起上訴，本院判
決如下：
    主  文
上訴駁回。
    事實及理由
一、本案經本院審理結果，認第一審判決認事用法及量刑均無不
    當，應予維持，除①增列上訴人即被告徐漢昌（下稱被告）
    於本院審理時之自白（本院卷第62頁）為證據；②補充累犯
    之記載「，且本案被告並無司法院釋字第775號解釋意旨所
    指個案應量處最低法定刑，又無法適用刑法第59條減輕其刑
    ，而應依此解釋意旨裁量不予加重最低本刑之情形，」外，
    其餘依刑事訴訟法第373條之規定引用第一審判決書記載之
    犯罪事實、證據及理由（如附件）。
二、本院維持原判決駁回上訴之理由：
（一）被告上訴意旨略以：被告雖有前科等數件，但今已痛改過
      去諸多不良習性，全心悔改，工作日常，並戒除飲酒、毒
      品等不良嗜好，非口是心非，其心由天可鑒，請求從輕量
      刑等語（本院卷第17頁）。
（二）按刑之量定，為求個案裁判之妥當性，法律賦予法院裁量
      之權。量刑輕重，屬為裁判之法院得依職權自由裁量之事
      項，苟其量刑已以行為人之責任為基礎，並斟酌刑法第57
      條各款所列情狀，在法定刑度內，酌量科刑，如無偏執一
      端，致明顯失出失入情形，上級審法院即不得單就量刑部
      分遽指為不當或違法。本案原審判決關於科刑之部分，已
      依刑法第57條各款所列情狀審酌，而為量刑之準據，經核
      並無量刑輕重相差懸殊等裁量權濫用之情形，而被告於上
      訴時、本院審理時請求從輕量刑之理由，或已為原判決審
      酌作為量刑之事由、或尚不足以動搖原判決之量刑基礎，
      自難認為有理由；
（三）綜上，本案被告之上訴無理由，應予駁回。
三、據上論斷，應依刑事訴訟法第368條、第373條，判決如主文
     。
本案經檢察官林芬芳提起公訴，檢察官陳幸敏到庭執行職務。
中    華    民    國    110    年     5    月    27   日
            刑事第十一庭　審判長法　官　張  意  聰
                                法　官　陳  慧  珊
                                法　官　田  德  煙
以上正本證明與原本無異。
不得上訴。
                                書記官  林  賢  慧
中　　華　　民　　國　　110 　年　　5 　　月　　27　　日

附錄法條：
中華民國刑法第185條之3
駕駛動力交通工具而有下列情形之一者，處2年以下有期徒刑，
得併科20萬元以下罰金：
一、吐氣所含酒精濃度達每公升零點二五毫克或血液中酒精濃度
    達百分之零點零五以上。
二、有前款以外之其他情事足認服用酒類或其他相類之物，致不
    能安全駕駛。
三、服用毒品、麻醉藥品或其他相類之物，致不能安全駕駛。
因而致人於死者，處3年以上10年以下有期徒刑；致重傷者，處1
年以上7年以下有期徒刑。
曾犯本條或陸海空軍刑法第54條之罪，經有罪判決確定或經緩起
訴處分確定，於五年內再犯第1項之罪因而致人於死者，處無期
徒刑或5年以上有期徒刑；致重傷者，處3年以上10年以下有期徒
刑。

附件：原審判決 　

臺灣彰化地方法院刑事判決　　　　　　109年度交易字第766號
公　訴　人　臺灣彰化地方檢察署檢察官 
被　　　告　徐漢昌　男　（民國00年0月00日生）
　　　　　　　　　　身分證統一編號：Z000000000號　
　　　　　　　　　　住彰化縣○○鄉○○村○○巷000號
上列被告因公共危險案件，經檢察官提起公訴(109年度偵字第12
183號)，被告於準備程序中就被訴事實為有罪之陳述，經本院告
知簡式審判程序之旨，並聽取公訴人及被告之意見後，由本院裁
定進行簡式審判程序，判決如下：
    主    文
徐漢昌駕駛動力交通工具而吐氣所含酒精濃度達每公升零點二五
毫克以上，累犯，處有期徒刑陸月，如易科罰金，以新臺幣壹仟
元折算壹日。
    犯罪事實
一、徐漢昌於民國109年10月28日22時許，在彰化縣田尾鄉之友
    人住處，飲用藥酒1杯後，其吐氣所含酒精濃度達每公升0.2
    5毫克以上，竟仍基於酒後駕駛動力交通工具之犯意，駕駛
    動力拼裝車上路，欲返回其位在彰化縣○○鄉○○村○○巷
    000號住處。嗣於同日23時許，行經彰化縣○○鄉○○路0段
    000號前，因未開大燈且面帶酒容為警攔查，經警發覺徐漢
    昌身上有酒味，於同日23時27分許，對其施以吐氣酒精濃度
    測試，測得其吐氣所含酒精濃度為每公升0.34毫克。
二、案經彰化縣警察局北斗分局報告臺灣彰化地方檢察署檢察官
    偵查起訴。
    理    由
一、被告徐漢昌所犯，並非死刑、無期徒刑、最輕本刑為3年以
    上有期徒刑之罪，或高等法院管轄第一審之案件。被告於準
    備程序中，就被訴事實為有罪之陳述。經本院告知簡式審判
    程序之旨，並聽取被告與公訴人之意見後，本院認適宜進行
    簡式審判程序，爰依刑事訴訟法第273條之1第1項規定，裁
    定進行簡式審判程序。且依刑事訴訟法第273條之2及第159
    條第2項之規定，本案不適用同法第159條第1項傳聞法則有
    關限制證據能力之相關規定，亦不受同法第161條之2、第
    161條之3、第163條之1及第164條至第170條規定之限制，合
    先敘明。
二、上開犯罪事實，業據被告於警詢、偵查、本院準備程序及審
    理時均坦承不諱【見109年度偵字第12183號卷(下稱偵卷)第
    15至18、89頁，本院卷第43、47頁】。並有被告所駕駛之動
    力拼裝車照片、彰化縣政府警察局當事人酒精測定紀錄表及
    彰化縣警察局舉發違反道路交通管理事件通知單等資料附卷
    可稽(見偵卷第29、31、37、39頁)，足認被告上開任意性之
    自白與事實相符，堪以採信。又被告經警測得其吐氣所含酒
    精濃度為每公升0.34毫克，已達刑法第185條之3第1項第1款
    所定吐氣所含酒精濃度達每公升0.25毫克以上之標準。綜上
    所述，本案事證明確，被告犯行洵堪認定，應依法論科。
三、論罪科刑
(一)核被告所為，係犯刑法第185條之3第1項第1款駕駛動力交通
    工具而吐氣所含酒精濃度達每公升0.25毫克以上之罪。
(二)被告前因違反毒品危害防制條例案件，經本院以107年度簡
    字第10號判決判處有期徒刑5月，於107年11月25日執行完畢
    。又因違反毒品危害防制條例案件，經本院以107年度訴字
    第976號判決判處有期徒刑10月，經上訴後，由臺灣高等法
    院臺中分院以107年度上訴字第2095號判決上訴駁回確定，
    於109年4月17日執行完畢等情，有臺灣高等法院被告前案紀
    錄表在卷可稽。其於受有期徒刑執行完畢後，5年內故意再
    犯本件有期徒刑以上之罪，為累犯。而參酌司法院大法官會
    議釋字第775號解釋意旨，審酌被告因上述前案執行完畢後
    ，仍未能謹慎守法，於5年內再犯本案，顯見其刑罰反應力
    薄弱，自我控制力及守法意識不佳，再犯本案具特別惡性，
    依其犯罪情節，並無處以法定最輕本刑仍顯過苛之情形，則
    於刑法第47條第1項修正前，仍應適用該項規定，加重其刑
    。
(三)爰審酌被告前於102年、103年間因公共危險案件，分別經本
    院以102年度交簡字第906號、102年度交簡字第1333號、103
    年度交易字第256號等判決判處罪刑確定。被告顯然知悉酒
    精對人之意識能力具有不良影響，酒後駕車在道路上行駛，
    對往來之公眾及駕駛人自身皆具有高度危險性，若因此肇致
    交通事故，極可能造成自己、其他用路人之人身傷亡或車輛
    損壞等財物損失。且被告應知道酒後駕車被查獲後，可能遭
    司法機關判處罪刑，而影響其家庭、生活或經濟等各層面，
    應極力避免再度酒後駕車上路。然被告竟仍於飲酒後，駕駛
    動力拼裝車上路而為本案犯行，漠視自己及公眾行之安全。
    併斟酌被告犯罪之動機、目的、手段、所生危害，其吐氣所
    含酒精濃度為每公升0.34毫克，於犯罪後，坦承犯行之態度
    。兼考量被告自述與二哥、二嫂同住，有1個已成年之女兒
    ，其教育程度為國中肄業，受僱從事園藝工作，日薪新臺幣
    1000多元，沒有需要扶養之人口等一切情狀(見本院卷第48
    頁)，量處如主文所示之刑，並諭知易科罰金之折算標準。
據上論斷，應依刑事訴訟法第273條之1第1項、第299條第1項前
段，刑法第185條之3第1項第1款、第47條第1項、第41條第1項前
段，刑法施行法第1條之1第1項，判決如主文。
本案經檢察官林芬芳提起公訴，檢察官陳詠薇到庭執行職務。
中    華    民    國   110    年    1     月    20    日
                  刑事第三庭   法  官  林慧欣
以上正本證明與原本無異。
如不服本判決應於收受判決後20日內向本院提出上訴書狀，並應
敘述具體理由。其未敘述上訴理由者，應於上訴期間屆滿後20日
內向本院補提理由書( 均須按他造當事人之人數附繕本) 「切勿
逕送上級法院」。
中　　華　　民　　國　 110　　年　　1 　　月　　20　　日
                               書記官  楊雅芳
附錄論罪科刑法條：
中華民國刑法第185條之3第1項第1款
駕駛動力交通工具而有下列情形之一者，處2年以下有期徒刑，
得併科20萬元以下罰金：
一、吐氣所含酒精濃度達每公升零點二五毫克或血液中酒精濃度
    達百分之零點零五以上。